【裁判字號】    98,易緝,15
【裁判日期】    980715
【裁判案由】    竊盜等
【裁判全文】
臺灣花蓮地方法院刑事判決            98年度易緝字第15號
公  訴  人  臺灣花蓮地方法院檢察署檢察官
被      告  乙○○
上列被告因竊盜等案件，經檢察官提起公訴（ 97年度偵字第874
號），本院判決如下：
    主  文
乙○○犯故買贓物罪，處有期徒刑肆月，如易科罰金，以新台幣
壹仟元折算壹日。
    事  實
一、乙○○明知林明德（所涉收受贓物罪部分，經台灣花蓮地方
    法院檢察署檢察官97年度偵字第874 號以同一事實業據判決
    確定為由，為不起訴處分確定）與李馬龍（另案竊盜罪經本
    院97年度易字第465號判決無罪，上訴審理中）所持有之SON
    IC牌液晶電視1台（該電視係甲○○於民國 96年11月30日22
    時30分許，發現在其花蓮縣吉安鄉○○村○○路○段99 號住
    處，遭不詳人竊取之贓物），係來路不明之贓物，仍基於故
    買贓物之犯意，於96年11月30日23時許（起訴書誤載為96年
    12月1日不詳時間），以新台幣（下同）7千元代價，在位於
    花蓮縣花蓮市○○○路32號之「乾隆當鋪」內，向林明德購
    買之，嗣經甲○○於96年12月1日上午10時30 分許報警後，
    警方旋於96年12月1日下午3時許，由林明德帶同前往乾隆當
    舖尋獲前開電視，並由甲○○以7千元贖回。
二、案經花蓮縣警察局吉安分局報告台灣花蓮地方法院檢察署檢
    察官偵查起訴。
    理  由
一、訊據被告乙○○固坦承於上開時地，與林明德接洽，以7 千
    元收當該電視之事實，惟矢口否認有何故買贓物犯行，辯稱
    : 是林明德打電話來，李馬龍與陳宗海都有進來乾隆當舖，
    林明德單獨跟我講價錢，林明德說家裡有急用，但是沒有帶
    證件，我錢先拿給他，說好後來再補證件，但第2 天警察就
    來了，我不認識李馬龍，而且在警方來的時候，是我主動提
    供現場監視錄影帶，警方才能破案，我不知道是贓物云云。
    惟查:
  (一)前開電視機，乃甲○○於96年11月30日22時30分許，發現在
    其花蓮縣吉安鄉○○村○○路 ○段99號住處，遭不詳人竊取
    之贓物乙節，業據證人甲○○於警詢中證述明確（該警詢證
    詞，經當事人同意有證據能力，且審酌該言詞陳述作成時之
    情況，並無不適當之情事，依刑事訴訟法第159條之5第 1項
    之規定，得為證據），首堪認定。
  (二)被告雖矢口否認有贓物之認識，惟證人林明德於本院審理時
    證稱: 電視是鍾鎮發的，被抓的時候，我有打電話給鍾鎮發
    ，他要我不要說是他的，因為我跟李馬龍處的不好，我怕我
    會有罪，所以就講是李馬龍，鍾鎮發有跟我說電視是偷來的
    ，他叫我拿去賣，我打電話叫李馬龍來幫我載，陳宗海是在
    當舖門口遇到的，我叫李馬龍跟陳宗海把電視搬進去當舖，
    我跟李馬龍說電視是綽號「大象」的人拿來抵債的，我沒有
    給李馬龍任何好處，我是當場跟老闆乙○○談好條件，他就
    給我 7千元，沒有開當票，算是直接賣給乙○○的，我之前
    也都是拿去乾隆當舖銷贓，也都是直接賣，沒有開當票等語
    ，是由證人林明德之證詞，及被告自承未開當票之違背營業
    常規行為，即可認定被告確實有贓物之認識；況被告於偵查
    中供述: 是林明德說要把電視賣給我，林明德說是他朋友家
    裡有急用，從他家拿來當的，林明德經常拿東西來當，所以
    我認識他，當天 7千元交給林明德，李馬龍在場我沒有跟他
    們說話，我只有跟林明德講話，我不知道除了林明德以外的
    2 名男子是誰，我只認識林明德。跟林明德來的 2個人，搬
    電視進來之後，就出去了，只有林明德留在當舖裡面等語（
    見 97年5月27日偵查筆錄），又於本院審理時自承: 我經營
    當舖約 1年，林明德之前有來典當過，我認得他，也有他的
    年籍資料等語，是被告若確實欲向林明德收當，既認識林明
    德，足以識別其身分，應可選擇便宜行事，逕行以林明德之
    前典當所留之身分證件影本，重複影印後，填寫當票，而不
    至於拘泥於林明德未帶證件，就不填寫當票，若其欲以嚴謹
    方式收當，則應拒絕林明德之典當，請其事後帶證件前來辦
    理，豈有既不開當票，卻又先行交付 7千元之理？被告以此
    方式，若林明德得款後不配合前來補正資料，被告亦無法可
    施，顯然陷自己於不利益之景況，被告所述違背常情，應為
    事後卸責之詞，不足採信，亦足以佐證被告係要以 7千元買
    受該電視之真意。綜上，本件故買贓物犯行事證明確，應予
    依法論科。
二、核被告乙○○所為，係犯刑法第349條第2項故買贓物罪。爰
    審酌被告為高中學歷之中年男子，智識程度良好，且經營當
    舖1年，當有相當避免誤收贓物之經驗，竟貪圖小利，以7千
    元收購贓物電視之犯罪動機、目的、手段，及其事後要求被
    害人甲○○以 7千元贖回贓物，又自始飾詞否認犯行，顯不
    知悔悟，態度不佳，惟其原以為警方僅係追查林明德等人竊
    盜犯行，而配合警方追查犯罪，以及前開電視財產價值約 3
    萬餘元，犯罪所生損害非鉅等一切情狀，認公訴檢察官具體
    求刑有期徒刑10月尚屬過重，爰量處如主文所示之刑，並諭
    知易科罰金之折算標準，以資懲儆。
據上論斷，應依刑事訴訟法第299條第1項前段，刑法第 349條第
2項、第41條第1項前段，刑法施行法第1條之1，判決如主文。
本案經檢察官吳文正到庭執行職務。
中    華    民    國    98    年    7     月    15    日
                  刑事第一庭   審判長 法  官  張健河
                                      法  官  魏俊明
                                      法  官  蕭一弘
以上正本證明與原本無異。
如不服本判決應於收受送達後10日內向本院提出上訴書狀，並應
敘述具體理由。其未敘述上訴理由者，應於上訴期間屆滿後20日
內向本院補提理由書 (均須按他造當事人之人數附繕本)「 切勿
逕送上級法院」。告訴人或被害人如對於本判決不服者，應具備
理由請求檢察官上訴，其上訴期間之計算係以檢察官收受判決正
本之日期為準。
中    華    民    國    98    年    7     月    15    日
                                      書記官
附錄本判決論罪之法律條文：
中華民國刑法第349條：
收受贓物者，處3年以下有期徒刑、拘役或5百元以下罰金。
搬運、寄藏、故買贓物或為牙保者，處5 年以下有期徒刑、拘役
或科或併科1千元以下罰金。
因贓物變得之財物，以贓物論。


司法院資訊處製作；財團法人民間司法改革基金會備份。
